臺灣彰化地方法院刑事判決
110年度易字第936號
公  訴  人  臺灣彰化地方檢察署檢察官
被      告  蘇洲賢


上列被告因妨害公務等案件，經檢察官提起公訴（110年度偵字
第13584號），檢察官聲請法院改依協商程序而為判決，本院判
決如下：
    主          文
蘇洲賢㈠犯刑法第一百八十五條之三第一項第一款之不能安全駕
駛動力交通工具罪，累犯，處有期徒刑參月，如易科罰金，以新
臺幣壹仟元折算壹日；㈡又犯恐嚇危害安全罪，累犯，處拘役肆
拾日，如易科罰金，以新臺幣壹仟元折算壹日；㈢又犯妨害公務
執行罪，累犯，處有期徒刑肆月，如易科罰金，以新臺幣壹仟元
折算壹日。上開㈠、㈢部分，應執行有期徒刑陸月，如易科罰金，
以新臺幣壹仟元折算壹日。
    犯罪事實及理由
一、本案犯罪事實及證據，除補充「被告蘇洲賢於本院準備程序
    時之自白」為證據外，餘均引用檢察官起訴書之記載（如附
    件）。
二、本件經檢察官與被告於審判外達成協商之合意如主文所示，
    且被告已認罪。經查，上開協商合意並無刑事訴訟法第455
    條之4第1項所列情形，檢察官聲請改依協商程序而為判決，
    本院爰不經言詞辯論，於協商合意範圍內為協商判決。
三、被告行為後，刑法第140條業於民國111年1月12日修正公布
    施行，並於同年月14日生效（依中央法規標準法第13條規定
    ，法規明定自公布或發布日施行者，自公布或發布之日起算
    至第三日起發生效力），修正前刑法第140條第1項規定：「
    於公務員依法執行職務時，當場侮辱或對於其依法執行之職
    務公然侮辱者，處6月以下有期徒刑、拘役或3千元以下罰金
    。」，而修正後刑法第140條規定：「於公務員依法執行職
    務時，當場侮辱或對於其依法執行之職務公然侮辱者，處1
    年以下有期徒刑、拘役或10萬元以下罰金。」是被告行為後
    法律已有變更，經比較新舊法之結果，新法對被告並非有利
    ，應依刑法第2條第1項前段之規定，適用行為時法即修正前
    刑法第140條第1項處斷。
四、附記事項：按有下列情形之一者，法院不得為協商判決：五
    、法院認定之事實顯與協商合意之事實不符者。六、被告有
    其他較重之裁判上一罪之犯罪事實者。七、法院認應諭知免
    刑或免訴、不受理者。刑事訴訟法第455條之4第1項第5款至
    第7款定有明文。是以，若法院認定之事實與協商合意之事
    實相符，縱有部分犯罪行為應不另為公訴不受理之諭知，則
    法院仍得依協商程序而為判決。公訴意旨另以：被告於起訴
    書所載時、地，基於公然侮辱之犯意，在該處不特定人得以
    見聞之公開場所，以「賃爸一拳把你揍下去、賃爸要搥你，
    如果你是我徒弟，照三餐打，打死你，幹你娘、白目小、白
    癡」等語辱罵告訴人梁頌德、梁頌楷，足以貶損告訴人梁頌
    德、梁頌楷之社會評價，認被告尚涉犯刑法第309條第1項之
    公然侮辱罪嫌，惟依同法第314條規定，須告訴乃論，茲據
    告訴人梁頌德、梁頌楷於第一審辯論終結前撤回上開公然侮
    辱部分告訴，此有其等於111年1月13日所出具之撤回告訴和
    解書1紙在卷可稽，因公訴意旨認此部分與上開論罪科刑之
    恐嚇危害安全部分有想像競合犯之裁判上一罪關係，爰不另
    為不受理之諭知，附此敘明。
五、應適用之法條：刑事訴訟法第455條之4第2項、第455條之8
    、第454條第2項，刑法第2條第1項前段、第185條之3第1項
    第1款、第305條、第135條第1項、第140條第1項（修正前）
    、第55條、第47條第1項、第41條第1項前段、第51條第5款
    ，刑法施行法第1條之1第1項，判決如主文。
六、協商判決除有刑事訴訟法第455條之4第1項第1款於本訊問程
    序終結前，被告撤銷協商合意或檢察官撤回協商聲請者；第
    2款被告協商之意思非出於自由意志者；第4款被告所犯之罪
    非第455條之2第1項所定得以協商判決者；第6款被告有其他
    較重之裁判上一罪之犯罪事實者；第7款法院認應諭知免刑
    或免訴、不受理者情形之一，及違反同條第2項「法院應於
    協商合意範圍內為判決；法院為協商判決所科之刑，以宣告
    緩刑或二年以下有期徒刑、拘役或罰金為限」之規定者外，
    不得上訴。
七、如不服本件判決，且符合前述得上訴之特別規定者，得自收
    受判決送達之日起20日內，向本院提出上訴書狀，上訴於第
    二審法院。
中　　華　　民　　國　　111 　年　　1 　　月　　26　　日
                  刑事第一庭   法   官  黃麗玲
以上正本證明與原本無異。
如不服本判決，且符合前述得上訴之特別規定，應於收受判決後
20日內向本院提出上訴書狀，並應敘述具體理由。其未敘述上訴
理由者，應於上訴期間屆滿後20日內向本院補提理由書( 均須按
他造當事人之人數附繕本) 「切勿逕送上級法院」。
告訴人或被害人對於判決如有不服具備理由請求檢察官上訴者，
其上訴期間之計算係以檢察官收受判決正本之日期為準。
中　　華　　民　　國　　111 　年　　1 　　月　　26　　日
                                書記官  黃當易
附錄本案論罪科刑法條：
中華民國刑法第185條之3第1項 
駕駛動力交通工具而有下列情形之一者，處二年以下有期徒刑，
得併科二十萬元以下罰金：
一、吐氣所含酒精濃度達每公升零點二五毫克或血液中酒精濃度
    達百分之零點零五以上。
二、有前款以外之其他情事足認服用酒類或其他相類之物，致不
    能安全駕駛。
三、服用毒品、麻醉藥品或其他相類之物，致不能安全駕駛。
中華民國刑法第305條
以加害生命、身體、自由、名譽、財產之事恐嚇他人，致生危害
於安全者，處2年以下有期徒刑、拘役或9千元以下罰金。
中華民國刑法第135條第1項
對於公務員依法執行職務時，施強暴脅迫者，處3年以下有期徒
刑、拘役或30萬元以下罰金。
修正前中華民國刑法第140條第1項
於公務員依法執行職務時，當場侮辱，或對於其依法執行之職務
公然侮辱者，處 6 月以下有期徒刑、拘役或3千元以下罰金。